nlp/Scripts/tsearch_data_polish/polish.affix
flag *k:

#Flaga tworzy tryb rozkazujący dla czasowników 

	[IL] Ą C		>	-ĄC,ĘGNIJŻE	#przysiąc (18a)
	[IL] Ą C		>	-ĄC,ĘGNIJ	#przysiąc (18a)
	[IL] Ą C		>	-ĄC,ĘGNIJMYŻ
	[IL] Ą C		>	-ĄC,ĘGNIJMY
	[IL] Ą C		>	-ĄC,ĘGNIJCIEŻ
	[IL] Ą C		>	-ĄC,ĘGNIJCIE

	Z E C			>	-C,KNIJŻE	#rzec (16a)
	Z E C			>	-C,KNIJ		#rzec (16a)
	Z E C			>	-C,KNIJMYŻ
	Z E C			>	-C,KNIJMY
	Z E C			>	-C,KNIJCIEŻ
	Z E C			>	-C,KNIJCIE

	[^BŁP] A Ć		>	-Ć,JŻE		#porywać (98)
	[^BŁP] A Ć		>	-Ć,J		#porywać (98)
	[^BŁP] A Ć		>	-Ć,JMYŻ
	[^BŁP] A Ć		>	-Ć,JMY
	[^BŁP] A Ć		>	-Ć,JCIEŻ
	[^BŁP] A Ć		>	-Ć,JCIE

	S Ł A Ć			>	-SŁAĆ,ŚLIJŻE	#wysłać (ale nie kasłać) (67)
	S Ł A Ć			>	-SŁAĆ,ŚLIJ	#wysłać (ale nie kasłać) (67)
	S Ł A Ć			>	-SŁAĆ,ŚLIJMYŻ
	S Ł A Ć			>	-SŁAĆ,ŚLIJMY
	S Ł A Ć			>	-SŁAĆ,ŚLIJCIEŻ
	S Ł A Ć			>	-SŁAĆ,ŚLIJCIE

	[AEDKMOPRTUY] Ł A Ć	>	-Ć,JŻE		#obwołać (98)
	[AEDKMOPRTUY] Ł A Ć	>	-Ć,J		#obwołać (98)
	[AEDKMOPRTUY] Ł A Ć	>	-Ć,JMYŻ
	[AEDKMOPRTUY] Ł A Ć	>	-Ć,JMY
	[AEDKMOPRTUY] Ł A Ć	>	-Ć,JCIEŻ
	[AEDKMOPRTUY] Ł A Ć	>	-Ć,JCIE

	S P A Ć			>	-SPAĆ,ŚPIJŻE	#spać (96)
	S P A Ć			>	-SPAĆ,ŚPIJ	#spać (96)
	S P A Ć			>	-SPAĆ,ŚPIJMYŻ
	S P A Ć			>	-SPAĆ,ŚPIJMY
	S P A Ć			>	-SPAĆ,ŚPIJCIEŻ
	S P A Ć			>	-SPAĆ,ŚPIJCIE

	[^S] [BP] A Ć		>	-Ć,JŻE		#ćpać (98)
	[^S] [BP] A Ć		>	-Ć,J		#ćpać (98)
	[^S] [BP] A Ć		>	-Ć,JMYŻ
	[^S] [BP] A Ć		>	-Ć,JMY
	[^S] [BP] A Ć		>	-Ć,JCIEŻ
	[^S] [BP] A Ć		>	-Ć,JCIE

	D Ą Ć			>	-DĄĆ,EDMIJŻE	#rozdąć (20*)
	D Ą Ć			>	-DĄĆ,EDMIJ	#rozdąć (20*)
	D Ą Ć			>	-DĄĆ,EDMIJMYŻ
	D Ą Ć			>	-DĄĆ,EDMIJMY
	D Ą Ć			>	-DĄĆ,EDMIJCIEŻ
	D Ą Ć			>	-DĄĆ,EDMIJCIE

	C I Ą Ć			>	-CIĄĆ,ETNIJŻE	#odciąć (23!)
	C I Ą Ć			>	-CIĄĆ,ETNIJ	#odciąć (23!)
	C I Ą Ć			>	-CIĄĆ,ETNIJMYŻ
	C I Ą Ć			>	-CIĄĆ,ETNIJMY
	C I Ą Ć			>	-CIĄĆ,ETNIJCIEŻ
	C I Ą Ć			>	-CIĄĆ,ETNIJCIE

	G I Ą Ć			>	-GIĄĆ,EGNIJŻE	#zgiąć (22*)
	G I Ą Ć			>	-GIĄĆ,EGNIJ	#zgiąć (22*)
	G I Ą Ć			>	-GIĄĆ,EGNIJMYŻ
	G I Ą Ć			>	-GIĄĆ,EGNIJMY
	G I Ą Ć			>	-GIĄĆ,EGNIJCIEŻ
	G I Ą Ć			>	-GIĄĆ,EGNIJCIE

	M I Ą Ć			>	-MIĄĆ,EMNIJŻE	#zmiąć (22!)
	M I Ą Ć			>	-MIĄĆ,EMNIJ	#zmiąć (22!)
	M I Ą Ć			>	-MIĄĆ,EMNIJMYŻ
	M I Ą Ć			>	-MIĄĆ,EMNIJMY
	M I Ą Ć			>	-MIĄĆ,EMNIJCIEŻ
	M I Ą Ć			>	-MIĄĆ,EMNIJCIE

	P I Ą Ć			>	-PIĄĆ,EPNIJŻE	#spiąć (22!)
	P I Ą Ć			>	-PIĄĆ,EPNIJ	#spiąć (22!)
	P I Ą Ć			>	-PIĄĆ,EPNIJMYŻ
	P I Ą Ć			>	-PIĄĆ,EPNIJMY
	P I Ą Ć			>	-PIĄĆ,EPNIJCIEŻ
	P I Ą Ć			>	-PIĄĆ,EPNIJCIE

	Z I Ą Ć			>	-ZIĄĆ,EŹMIJŻE	#powziąć (21!)
	Z I Ą Ć			>	-ZIĄĆ,EŹMIJ	#powziąć (21!)
	Z I Ą Ć			>	-ZIĄĆ,EŹMIJMYŻ
	Z I Ą Ć			>	-ZIĄĆ,EŹMIJMY
	Z I Ą Ć			>	-ZIĄĆ,EŹMIJCIEŻ
	Z I Ą Ć			>	-ZIĄĆ,EŹMIJCIE

	N Ą Ć			>	-NĄĆ,ŃŻE	#chłonąć (4)
	N Ą Ć			>	-NĄĆ,Ń		#chłonąć (4)
	N Ą Ć			>	-NĄĆ,ŃMYŻ
	N Ą Ć			>	-NĄĆ,ŃMY
	N Ą Ć			>	-NĄĆ,ŃCIEŻ
	N Ą Ć			>	-NĄĆ,ŃCIE

	[^ILR] E Ć		>	-EĆ,ŻE		#brzęczeć (94)
	[^ILR] E Ć		>	-EĆ,-		#brzęczeć (94)
	[^ILR] E Ć		>	-EĆ,MYŻ
	[^ILR] E Ć		>	-EĆ,MY
	[^ILR] E Ć		>	-EĆ,CIEŻ
	[^ILR] E Ć		>	-EĆ,CIE

	E C I E Ć		>	-CIEĆ,ĆŻE	#lecieć (92)
	E C I E Ć		>	-CIEĆ,Ć		#lecieć (92)
	E C I E Ć		>	-CIEĆ,ĆMYŻ
	E C I E Ć		>	-CIEĆ,ĆMY
	E C I E Ć		>	-CIEĆ,ĆCIEŻ
	E C I E Ć		>	-CIEĆ,ĆCIE

	H C I E Ć		>	-Ć,JŻE		#chcieć (45)
	H C I E Ć		>	-Ć,J		#chcieć (45)
	H C I E Ć		>	-Ć,JMYŻ
	H C I E Ć		>	-Ć,JMY
	H C I E Ć		>	-Ć,JCIEŻ
	H C I E Ć		>	-Ć,JCIE
	
	M I E Ć			>	-EĆ,JŻE		#brzmieć (89a)
	M I E Ć			>	-EĆ,J		#brzmieć (89a)
	M I E Ć			>	-EĆ,JMYŻ
	M I E Ć			>	-EĆ,JMY
	M I E Ć			>	-EĆ,JCIEŻ
	M I E Ć			>	-EĆ,JCIE

	N I E Ć			>	-EĆ,JŻE		#kiśnieć (91)
	N I E Ć			>	-EĆ,J		#kiśnieć (91)
	N I E Ć			>	-EĆ,JMYŻ
	N I E Ć			>	-EĆ,JMY
	N I E Ć			>	-EĆ,JCIEŻ
	N I E Ć			>	-EĆ,JCIE

	P I E Ć			>	-IEĆ,ŻE		#cierpieć (89)
	P I E Ć			>	-IEĆ,-		#cierpieć (89)
	P I E Ć			>	-IEĆ,MYŻ
	P I E Ć			>	-IEĆ,MY
	P I E Ć			>	-IEĆ,CIEŻ
	P I E Ć			>	-IEĆ,CIE

	S I E Ć			>	-SIEĆ,ŚŻE	#wisieć (93)
	S I E Ć			>	-SIEĆ,Ś		#wisieć (93)
	S I E Ć			>	-SIEĆ,ŚMYŻ
	S I E Ć			>	-SIEĆ,ŚMY
	S I E Ć			>	-SIEĆ,ŚCIEŻ
	S I E Ć			>	-SIEĆ,ŚCIE

	S I E D Z I E Ć		>	-ZIEĆ,ŹŻE	#siedzieć
	S I E D Z I E Ć		>	-ZIEĆ,Ź		#siedzieć
	S I E D Z I E Ć		>	-ZIEĆ,ŹMYŻ
	S I E D Z I E Ć		>	-ZIEĆ,ŹMY
	S I E D Z I E Ć		>	-ZIEĆ,ŹCIEŻ
	S I E D Z I E Ć		>	-ZIEĆ,ŹCIE

	W I E D Z I E Ć		>	-IEĆ,ŻE		#wiedzieć
	W I E D Z I E Ć		>	-IEĆ,-		#wiedzieć
	W I E D Z I E Ć		>	-IEĆ,MYŻ
	W I E D Z I E Ć		>	-IEĆ,MY
	W I E D Z I E Ć		>	-IEĆ,CIEŻ
	W I E D Z I E Ć		>	-IEĆ,CIE

	[^E] D Z I E Ć		>	-ZIEĆ,ŹŻE	#pierdzieć, swędzieć
	[^E] D Z I E Ć		>	-ZIEĆ,Ź		#pierdzieć, swędzieć
	[^E] D Z I E Ć		>	-ZIEĆ,ŹMYŻ
	[^E] D Z I E Ć		>	-ZIEĆ,ŹMY
	[^E] D Z I E Ć		>	-ZIEĆ,ŹCIEŻ
	[^E] D Z I E Ć		>	-ZIEĆ,ŹCIE

	M L E Ć       		>       -LEĆ,IELŻE	#mleć (44)
	M L E Ć       		>       -LEĆ,IEL	#mleć (44)
	M L E Ć       		>       -LEĆ,IELMYŻ
	M L E Ć       		>       -LEĆ,IELMY
	M L E Ć       		>       -LEĆ,IELCIEŻ
	M L E Ć       		>       -LEĆ,IELCIE

	O L E Ć			>	-OLEĆ,ÓLŻE	#rozboleć (90b)
	O L E Ć			>	-OLEĆ,ÓL	#rozboleć (90b)
	O L E Ć			>	-OLEĆ,ÓLMYŻ
	O L E Ć			>	-OLEĆ,ÓLMY
	O L E Ć			>	-OLEĆ,ÓLCIEŻ
	O L E Ć			>	-OLEĆ,ÓLCIE

	P L E Ć			>	-Ć,JŻE		#wyszczupleć (49)
	P L E Ć			>	-Ć,J		#wyszczupleć (49)
	P L E Ć			>	-Ć,JMYŻ
	P L E Ć			>	-Ć,JMY
	P L E Ć			>	-Ć,JCIEŻ
	P L E Ć			>	-Ć,JCIE

	Ś L E Ć       		>       -EĆ,ŻE		#myśleć (90)
	Ś L E Ć       		>       -EĆ,-		#myśleć (90)
	Ś L E Ć       		>       -EĆ,MYŻ
	Ś L E Ć       		>       -EĆ,MY
	Ś L E Ć       		>       -EĆ,CIEŻ
	Ś L E Ć       		>       -EĆ,CIE

	R E Ć          		>       -EĆ,YJŻE	#żreć, !goreć (43a)
	R E Ć          		>       -EĆ,YJ		#żreć, !goreć (43a)
	R E Ć          		>       -EĆ,YJMYŻ
	R E Ć          		>       -EĆ,YJMY
	R E Ć          		>       -EĆ,YJCIEŻ
	R E Ć          		>       -EĆ,YJCIE

	[^ABCLONSWZ] I Ć	>	-IĆ,ŻE		#nakarmić (72), !prosić, !wiercić, !biadolić 
	[^ABCLONSWZ] I Ć	>	-IĆ,-		#nakarmić (72), !prosić, !wiercić, !biadolić 
	[^ABCLONSWZ] I Ć	>	-IĆ,MYŻ
	[^ABCLONSWZ] I Ć	>	-IĆ,MY
	[^ABCLONSWZ] I Ć	>	-IĆ,CIEŻ
	[^ABCLONSWZ] I Ć	>	-IĆ,CIE

	A I Ć			>	-IĆ,JŻE		#czaić (76)
	A I Ć			>	-IĆ,J		#czaić (76)
	A I Ć			>	-IĆ,JMYŻ
	A I Ć			>	-IĆ,JMY
	A I Ć			>	-IĆ,JCIEŻ
	A I Ć			>	-IĆ,JCIE

	[^O] B I Ć		>	-IĆ,ŻE		#gubić (72)
	[^O] B I Ć		>	-IĆ,-		#gubić (72)
	[^O] B I Ć		>	-IĆ,MYŻ
	[^O] B I Ć		>	-IĆ,MY
	[^O] B I Ć		>	-IĆ,CIEŻ
	[^O] B I Ć		>	-IĆ,CIE

	O W I Ć			>	-OWIĆ,ÓWŻE	#mrowić, stanowić (77)
	O W I Ć			>	-OWIĆ,ÓW	#mrowić, stanowić (77)
	O W I Ć			>	-OWIĆ,ÓWMYŻ
	O W I Ć			>	-OWIĆ,ÓWMY
	O W I Ć			>	-OWIĆ,ÓWCIEŻ
	O W I Ć			>	-OWIĆ,ÓWCIE
	
	[^O] W I Ć		>	-IĆ,ŻE		#prawić (72)
	[^O] W I Ć		>	-IĆ,-		#prawić (72)
	[^O] W I Ć		>	-IĆ,MYŻ
	[^O] W I Ć		>	-IĆ,MY
	[^O] W I Ć		>	-IĆ,CIEŻ
	[^O] W I Ć		>	-IĆ,CIE
	
	O B I Ć			>	-OBIĆ,ÓBŻE	#robić, drobić (77) !dobić
	O B I Ć			>	-OBIĆ,ÓB	#robić, drobić (77) !dobić
	O B I Ć			>	-OBIĆ,ÓBMYŻ
	O B I Ć			>	-OBIĆ,ÓBMY
	O B I Ć			>	-OBIĆ,ÓBCIEŻ
	O B I Ć			>	-OBIĆ,ÓBCIE

	O I Ć			>	-OIĆ,ÓJŻE	#broić (76a)
	O I Ć			>	-OIĆ,ÓJ		#broić (76a)
	O I Ć			>	-OIĆ,ÓJMYŻ
	O I Ć			>	-OIĆ,ÓJMY
	O I Ć			>	-OIĆ,ÓJCIEŻ
	O I Ć			>	-OIĆ,ÓJCIE

	[^Ś] N I Ć		>	-NIĆ,ŃŻE	#bronić (73)
	[^Ś] N I Ć		>	-NIĆ,Ń		#bronić (73)
	[^Ś] N I Ć		>	-NIĆ,ŃMYŻ
	[^Ś] N I Ć		>	-NIĆ,ŃMY
	[^Ś] N I Ć		>	-NIĆ,ŃCIEŻ
	[^Ś] N I Ć		>	-NIĆ,ŃCIE

	Ś N I Ć			>	-Ć,JŻE		#lśnić (74)
	Ś N I Ć			>	-Ć,J		#lśnić (74)
	Ś N I Ć			>	-Ć,JMYŻ
	Ś N I Ć			>	-Ć,JMY
	Ś N I Ć			>	-Ć,JCIEŻ
	Ś N I Ć			>	-Ć,JCIE

	S I Ć			>	-SIĆ,ŚŻE	#prosić (83)
	S I Ć			>	-SIĆ,Ś		#prosić (83)
	S I Ć			>	-SIĆ,ŚMYŻ
	S I Ć			>	-SIĆ,ŚMY
	S I Ć			>	-SIĆ,ŚCIEŻ
	S I Ć			>	-SIĆ,ŚCIE

	Z I Ć			>	-ZIĆ,ŹŻE	#zrzędzić (80, 85), !gnieździć
	Z I Ć			>	-ZIĆ,Ź		#zrzędzić (80, 85), !gnieździć
	Z I Ć 			>	-ZIĆ,ŹMYŻ
	Z I Ć 			>	-ZIĆ,ŹMY
	Z I Ć 			>	-ZIĆ,ŹCIEŻ
	Z I Ć 			>	-ZIĆ,ŹCIE

	O Z I Ć			>	-OZIĆ,ÓŹŻE	#wywozić
	O Z I Ć			>	-OZIĆ,ÓŹ
	O Z I Ć 		>	-OZIĆ,ÓŹMYŻ
	O Z I Ć 		>	-OZIĆ,ÓŹMY
	O Z I Ć 		>	-OZIĆ,ÓŹCIEŻ
	O Z I Ć 		>	-OZIĆ,ÓŹCIE


	[^D] L I Ć		>	-IĆ,ŻE		#biadolić (75)
	[^D] L I Ć		>	-IĆ,-		#biadolić (75)
	[^D] L I Ć		>	-IĆ,MYŻ
	[^D] L I Ć		>	-IĆ,MY
	[^D] L I Ć		>	-IĆ,CIEŻ
	[^D] L I Ć		>	-IĆ,CIE

	[^O] D L I Ć		>	-IĆ,ŻE		#międlić (75)
	[^O] D L I Ć		>	-IĆ,-		#międlić (75)
	[^O] D L I Ć		>	-IĆ,MYŻ
	[^O] D L I Ć		>	-IĆ,MY
	[^O] D L I Ć		>	-IĆ,CIEŻ
	[^O] D L I Ć		>	-IĆ,CIE

	M O D L I Ć		>	-ODLIĆ,ÓDLŻE		#modlić (78)
	M O D L I Ć		>	-ODLIĆ,ÓDL		#modlić (78)
	M O D L I Ć		>	-ODLIĆ,ÓDLMYŻ
	M O D L I Ć		>	-ODLIĆ,ÓDLMY
	M O D L I Ć		>	-ODLIĆ,ÓDLCIEŻ
	M O D L I Ć		>	-ODLIĆ,ÓDLCIE

	[^ŚZ] C I Ć		>	-CIĆ,ĆŻE	#wiercić (81)
	[^ŚZ] C I Ć		>	-CIĆ,Ć		#wiercić (81)
	[^ŚZ] C I Ć		>	-CIĆ,ĆMYŻ
	[^ŚZ] C I Ć		>	-CIĆ,ĆMY
	[^ŚZ] C I Ć		>	-CIĆ,ĆCIEŻ
	[^ŚZ] C I Ć		>	-CIĆ,ĆCIE

	Ś C I Ć			>	-CIĆ,ĆŻE	#przeczyścić (84)
	Ś C I Ć			>	-CIĆ,Ć		#przeczyścić (84)
	Ś C I Ć			>	-CIĆ,ĆMYŻ
	Ś C I Ć			>	-CIĆ,ĆMY
	Ś C I Ć			>	-CIĆ,ĆCIEŻ
	Ś C I Ć			>	-CIĆ,ĆCIE

	Z C I Ć			>	-Ć,JŻE		#chrzcić, czcić (82)
	Z C I Ć			>	-Ć,J		#chrzcić, czcić (82)
	Z C I Ć			>	-Ć,JMYŻ
	Z C I Ć			>	-Ć,JMY
	Z C I Ć			>	-Ć,JCIEŻ
	Z C I Ć			>	-Ć,JCIE

	Z Ą Ś Ć			>	-ĄŚĆ,ĘŚŻE	#natrząść (38)
	Z Ą Ś Ć			>	-ĄŚĆ,ĘŚ		#natrząść (38)
	Z Ą Ś Ć			>	-ĄŚĆ,ĘŚCIEŻ
	Z Ą Ś Ć			>	-ĄŚĆ,ĘŚCIE
	Z Ą Ś Ć			>	-ĄŚĆ,ĘŚMYŻ
	Z Ą Ś Ć			>	-ĄŚĆ,ĘŚMY
	Z Ą Ś Ć			>	-ŚĆ,ŚŻE
	Z Ą Ś Ć			>	-ŚĆ,Ś
	Z Ą Ś Ć			>	-ŚĆ,ŚCIEŻ
	Z Ą Ś Ć			>	-ŚĆ,ŚCIE
	Z Ą Ś Ć			>	-ŚĆ,ŚMYŻ
	Z Ą Ś Ć			>	-ŚĆ,ŚMY

	[^P] A Ś Ć		>	-ŚĆ,DŹŻE	#kłaść (25)
	[^P] A Ś Ć		>	-ŚĆ,DŹ		#kłaść (25)
	[^P] A Ś Ć		>	-ŚĆ,DŹCIEŻ
	[^P] A Ś Ć		>	-ŚĆ,DŹCIE
	[^P] A Ś Ć		>	-ŚĆ,DŹMYŻ
	[^P] A Ś Ć		>	-ŚĆ,DŹMY

	P A Ś Ć			>	-ŚĆ,ŚŻE		#paść (26)
	P A Ś Ć			>	-ŚĆ,Ś		#paść (26)
	P A Ś Ć			>	-ŚĆ,ŚCIEŻ
	P A Ś Ć			>	-ŚĆ,ŚCIE
	P A Ś Ć			>	-ŚĆ,ŚMYŻ
	P A Ś Ć			>	-ŚĆ,ŚMY

	I E Ś Ć			>	-ŚĆ,ĆŻE		#gnieść (30)
	I E Ś Ć			>	-ŚĆ,Ć		#gnieść (30)
	I E Ś Ć			>	-ŚĆ,ĆMYŻ
	I E Ś Ć			>	-ŚĆ,ĆMY
	I E Ś Ć			>	-ŚĆ,ĆCIEŻ
	I E Ś Ć			>	-ŚĆ,ĆCIE
	
	L E Ś Ć			>	-ŚĆ,ĆŻE		#zapleść (30)
	L E Ś Ć			>	-ŚĆ,Ć		#zapleść (30)
	L E Ś Ć			>	-ŚĆ,ĆCIEŻ
	L E Ś Ć			>	-ŚĆ,ĆCIE
	L E Ś Ć			>	-ŚĆ,ĆMYŻ
	L E Ś Ć			>	-ŚĆ,ĆMY

	Ó Ś Ć			>	-ŚĆ,DŹŻE	#bóść (28)
	Ó Ś Ć			>	-ŚĆ,DŹ		#bóść (28)
	Ó Ś Ć			>	-ŚĆ,DŹMYŻ
	Ó Ś Ć			>	-ŚĆ,DŹMY
	Ó Ś Ć			>	-ŚĆ,DŹCIEŻ
	Ó Ś Ć			>	-ŚĆ,DŹCIE

	L E Ź Ć			>	-LEŹĆ,JDŹŻE	#znaleźć (40)
	L E Ź Ć			>	-LEŹĆ,JDŹ	#znaleźć (40)
	L E Ź Ć			>	-LEŹĆ,JDŹMYŻ
	L E Ź Ć			>	-LEŹĆ,JDŹMY
	L E Ź Ć			>	-LEŹĆ,JDŹCIEŻ
	L E Ź Ć			>	-LEŹĆ,JDŹCIE
	
	J Ś Ć			>	-ŚĆ,DŹŻE	#dojść
	J Ś Ć			>	-ŚĆ,DŹ		#dojść
	J Ś Ć			>	-ŚĆ,DŹMYŻ
	J Ś Ć			>	-ŚĆ,DŹMY
	J Ś Ć			>	-ŚĆ,DŹCIEŻ
	J Ś Ć			>	-ŚĆ,DŹCIE
	
	[^BŻ] Y Ć		>	-YĆ,ŻE		#pouczyć (87)
	[^BŻ] Y Ć		>	-YĆ,-		#pouczyć (87)
	[^BŻ] Y Ć		>	-YĆ,MYŻ
	[^BŻ] Y Ć		>	-YĆ,MY
	[^BŻ] Y Ć		>	-YĆ,CIEŻ
	[^BŻ] Y Ć		>	-YĆ,CIE

	B Y Ć			>	-Ć,WAJŻE	#być (1)
	B Y Ć			>	-Ć,WAJ		#być (1)
	B Y Ć			>	-Ć,WAJMYŻ
	B Y Ć			>	-Ć,WAJMY
	B Y Ć			>	-Ć,WAJCIEŻ
	B Y Ć			>	-Ć,WAJCIE

	[^LO] Ż Y Ć		>	-YĆ,ŻE		#wierzyć (87)
	[^LO] Ż Y Ć		>	-YĆ,-		#wierzyć (87)
	[^LO] Ż Y Ć		>	-YĆ,MYŻ
	[^LO] Ż Y Ć		>	-YĆ,MY
	[^LO] Ż Y Ć		>	-YĆ,CIEŻ
	[^LO] Ż Y Ć		>	-YĆ,CIE
	
	L Ż Y Ć			>	-Ć,JŻE		#zwilżyć (87a)
	L Ż Y Ć			>	-Ć,J		#zwilżyć (87a)
	L Ż Y Ć			>	-Ć,JMYŻ
	L Ż Y Ć			>	-Ć,JMY
	L Ż Y Ć			>	-Ć,JCIEŻ
	L Ż Y Ć			>	-Ć,JCIE
	
	[^BDT] O Ż Y Ć		>	-OŻYĆ,ÓŻŻE	#łożyć (88a)
	[^BDT] O Ż Y Ć		>	-OŻYĆ,ÓŻ	#łożyć (88a)
	[^BDT] O Ż Y Ć		>	-OŻYĆ,ÓŻMYŻ
	[^BDT] O Ż Y Ć		>	-OŻYĆ,ÓŻMY
	[^BDT] O Ż Y Ć		>	-OŻYĆ,ÓŻCIEŻ
	[^BDT] O Ż Y Ć		>	-OŻYĆ,ÓŻCIE
	
	[BDT] O Ż Y Ć		>	-YĆ,ŻE		#batożyć (87)
	[BDT] O Ż Y Ć		>	-YĆ,-		#batożyć (87)
	[BDT] O Ż Y Ć		>	-YĆ,MYŻ
	[BDT] O Ż Y Ć		>	-YĆ,MY
	[BDT] O Ż Y Ć		>	-YĆ,CIEŻ
	[BDT] O Ż Y Ć		>	-YĆ,CIE
	
